【裁判字號】    97,簡上,244
【裁判日期】    980120
【裁判案由】    傷害
【裁判全文】
臺灣屏東地方法院刑事判決             97年度簡上字第244號
上  訴  人  甲○○
即  被  告
上列上訴人即被告因傷害案件，不服本院97年度簡字第1010號，
中華民國97年7 月10日第一審判決（聲請簡易判決處刑案號：臺
灣屏東地方法院檢察署97年度偵字第3339號）提起上訴，本院管
轄之第二審合議庭判決如下：
    主  文
上訴駁回。
甲○○緩刑貳年。
    事  實  及  理  由
一、本案經本院合議庭審理結果，認原審判決以被告甲○○確有
    傷害告訴人乙○○之犯行，依刑法第277 條第1 項規定，判
    處被告拘役40日，如易科罰金，以新台幣1,000 元折算1 日
    ，經核無不當，應予維持。本院認定之事實、其他依據之證
    據及理由均與第一審判決所認定相同，均引用之（如附件聲
    請簡易判決處刑書、第一審刑事簡易判決書）。
二、上訴人上訴意旨略以：伊承認確實有徒手毆打告訴人乙○○
    之臉部，並致其受有臉部挫傷之傷害，但當時伊是一時衝動
    ，事後甚為懊悔，已向告訴人道歉，且伊在鄉鎮市調解委員
    會之調解下，達成調解賠償被害人新台幣（下同）2 萬5 千
    元，告訴人也已原諒伊，並撤回告訴，爰請法院審酌上情從
    輕量刑，並給予緩刑之諭知，而提起本件上訴等語。惟按關
    於刑之量定，係實體法上賦予法院得為自由裁量之事項，苟
    已斟酌刑法第57條各款所列情狀，而未逾越法定刑度，或濫
    用其權限，即不得任意指摘為違法（最高法院72年臺上字第
    6696號、75年臺上字第7033號判例意旨參照），且在同一犯
    罪事實與情節，如別無其他加重或減輕之原因，下級審法院
    量定之刑，亦無過重或失輕之不當情形，則上級審法院對下
    級審法院之職權行使，原則上應予尊重（最高法院85年臺上
    字第2446號判決意旨參照）。經查，本件原審簡易判決量刑
    所依據之刑法第277 條第1 項之傷害罪，其法定刑為3年 以
    下有期徒刑、拘役或1,000 元以下罰金，原判決審酌被告素
    行、犯罪動機、告訴人所受傷勢、被告之犯後態度等一切情
    狀，而為上開量刑，尚屬妥適而無過重，被告上訴請求撤銷
    改判云云，顯於法無據，應予駁回。
三、末查，本件被告甲○○前未曾因故意犯罪受有期徒刑以上刑
    之宣告，有臺灣屏東地方法院檢察署刑案資料查註紀錄表及
    臺灣高等法院被告前案紀錄表各1 份在卷可按，素行尚佳，
    其因一時失慮，偶罹刑典，事後已坦承犯行，又被告僅因細
    故而傷害告訴人乙○○，固非可取，惟其於原審判決後，業
    於97年8 月21日16時許在屏東縣鹽埔鄉調解委員會之調解室
    ，就民事部分與告訴人調解成立，有本院97年度刑調字第08
    5 號調解程序筆錄1 份在卷可憑（參本院卷第20頁），且被
    告經此教訓，當知警惕而無再犯之虞，且被告已與告訴人調
    解成立，足認已有悔意，本院綜核各情，認所宣告之刑，以
    暫不執行為適當，爰併予宣告緩刑2 年，以啟自新。
據上論斷，應依刑事訴訟法第455 條之1 第1 項、第3 項、第
368 條、第373條，刑法第74條第1 項第1 款，判決如主文。
本案經檢察官劉文賓到庭執行職務。
中    華    民    國    98    年   1     月     20     日
                  刑事第三庭  審判長法  官  吳永宋
                                    法  官  李珮妤
                                    法  官  陳怡先
以上正本證明與原本無異。
不得上訴。
                                    書記官  鍾小屏
中    華    民    國    98    年    1     月    20    日
附錄論罪科刑法條：
刑法第277條第1項：
傷害人之身體或健康者，處3 年以下有期徒刑、拘役或1 千元以
下罰金。


司法院資訊處製作；財團法人民間司法改革基金會備份。
